臺灣桃園地方法院刑事判決
111年度簡上字第410號
上  訴  人  黃智鈺
即  被  告          

上列上訴人即被告因竊盜案件，不服本院中華民國111年5月26日
111年度壢簡字第851號第一審簡易判決（聲請簡易判決處刑案號
：111年度速偵字第1041號），提起上訴，本院管轄第二審之合
議庭判決如下： 
    主  文
上訴駁回。
    事實及理由
一、被告經合法傳喚，無正當之理由不到庭者，得不待其陳述，
    逕行判決，刑事訴訟法第371條定有明文。又對於簡易判決
    不服而上訴者，準用上開規定，刑事訴訟法第455條之1第3
    項亦有明文。經查本件上訴人即被告黃智鈺因不服本院第一
    審簡易判決而提起上訴，於111年8月10日準備程序及111年9
    月28日審理程序，經合法傳喚，均無正當理由不到庭，有本
    院送達證書、準備程序筆錄、審判筆錄、臺灣高等法院在監
    在押全國紀錄表及個人戶籍資料查詢結果在卷可稽，爰依前
    開規定，不待其陳述而為判決，合先敘明。
二、本案經本院合議庭審理結果，認原審以被告犯竊盜罪，事證
    明確，適用刑法第320 條第1 項、第41條第1 項前段，刑法
    施行法第1條之1第1項，並審酌被告不循正當途徑獲取所需
    ，反企圖不勞而獲，恣意竊取他人之財物，顯然欠缺尊重他
    人財產權之觀念，殊非可取；又考量被告之素行，衡酌被告
    前案所觸犯之罪名，即已包含侵犯財產法益之竊盜罪，經法
    院判處罪刑及刑之執行完畢之素行，仍不思尊重他人財產權
    而再犯本案竊盜犯行；惟念其犯罪後尚能坦承犯行，顯見被
    告尚有悔悟之意，暨其犯罪動機、目的、手段、被害人所受
    損失、其為高職畢業之智識程度、家庭經濟勉持等一切情狀
    ，僅量處有期徒刑2月，如易科罰金，以新臺幣1,000元折算
    1日，核其認事用法，俱無違誤，量刑亦甚允洽，應予維持
    ，本件之犯罪事實、證據及理由，均引用第一審刑事簡易判
    決（含聲請簡易判決處刑書）之記載（如附件）。
三、被告之上訴狀未記載上訴理由，僅記載：理由後補等語，經
    合法傳喚復未到庭陳明上訴理由，其上訴顯無理由，應予駁
    回。
據上論斷，應依刑事訴訟法第455 條之1第1 項、第3 項、第371
條、第368 條、第373 條，判決如主文。 
本案經檢察官吳怡蒨聲請簡易判決處刑，檢察官林欣怡到庭執行
職務。 
中　　華　　民　　國　　111 　年　　10 　 月　  19　　日
                  刑事第七庭審判長法　官  陳佳宏

                                  法　官  黃弘宇

                                  法　官  方楷烽
以上正本證明與原本無異。
不得上訴。
                                  書記官　林宥任
中　　華　　民　　國　　111 　年　　10 　　月   19　　日

附錄所犯法條

附件：
臺灣桃園地方法院刑事簡易判決
111年度壢簡字第851號
聲　請　人　臺灣桃園地方檢察署檢察官
被　　　告　黃智鈺  男　民國00年00月00日生
                    身份證統一編號：Z000000000號
                    住○○市○○區○○○路0段00號
上列被告因竊盜案件，經檢察官聲請簡易判決處刑（ 111年度速
偵字第1041號），本院判決如下：
    主  文
黃智鈺竊盜，處有期徒刑貳月，如易科罰金，以新臺幣壹仟元折
算壹日。
    事實及理由
一、本件犯罪事實及證據，均引用檢察官聲請簡易判決處刑書之
    記載（如附件）。
二、依照司法院釋字第775號解釋意旨及刑事訴訟法第161條第1
    項可知，檢察官就前階段被告構成「累犯事實」負擔主張及
    舉證責任，並就後階段被告依累犯規定「加重其刑事項」負
    擔主張及說明責任；而前案紀錄表是司法機關相關人員依憑
    原始資料所輸入之前案紀錄，僅供法官了解本案與他案是否
    有同一性、單一性之關聯及被告有無在監在押之情形所用而
    已，非被告前案徒刑執行完畢之原始資料或影本；又簡易判
    決處刑，因無檢察官參與，若檢察官就被告構成累犯事實及
    應加重其刑事項，未為主張或具體指出證明方法，法院得視
    個案情節斟酌（最高法院110年度台上大字第5660號裁定意
    旨參照）。本件就被告是否構成累犯及加重其刑事項之資料
    ，遍查卷內僅有被告前案紀錄表，揆諸上開意旨，基於我國
    刑事審判程序採取改良式當事人進行主義之精神，以及刑事
    訴訟法第163條第2項但書目的性限縮以有利被告事項為限，
    本院自無從僅憑非屬原始資料之被告前案紀錄表，遽以依職
    權認定被告構成累犯之事實。
三、核被告黃智鈺所為，係犯刑法第320條第1項之普通竊盜罪。
　　爰審酌被告不循正當途徑獲取所需，反企圖不勞而獲，恣意
    竊取他人之財物，顯然欠缺尊重他人財產權之觀念，殊非可
    取；又考量被告前因①施用第一、二級毒品案件，經本院以1
    05 年度審訴字第509 號判決分別判處有期徒刑7 月、6 月
    確定，嗣經本院以106 年度聲字第2308號裁定應合併執行有
    期徒刑11月確定；②加重竊盜案件，經臺灣新竹地方法院（
    下稱新竹地院）以105 年度易字第412 號決判處有期徒刑6
    月確定；③施用第一、二級毒品案件，經本院以99年度審訴
    緝字第117 號判決分別判處有期徒刑6 月、2 月，應執行有
    期徒刑7 月確定；④加重竊盜未遂案件，經本院以97年度壢
    簡字第3108號判決判處有期徒刑4 月確定；⑤施用第二級毒
    品案件，經本院以106 年度壢簡字第438 號判決判處有期徒
    刑6 月確定，上開②至④所示之罪刑，嗣經新竹地院以106 年
    度聲字第652 號裁定應合併執行有期徒刑1 年3 月確定，並
    與①、⑤之罪刑接續執行，於107 年7月17日執行完畢，此有
    臺灣高等法院被告前案紀錄表附卷可佐，衡酌被告前案所觸
    犯之罪名，即已包含侵犯財產法益之竊盜罪，經法院判處罪
    刑及刑之執行完畢之素行，仍不思尊重他人財產權而再犯本
    案竊盜犯行；惟念其犯罪後尚能坦承犯行，顯見被告尚有悔
    悟之意，暨其犯罪動機、目的、手段、被害人所受損失、其
    為高職畢業之智識程度、家庭經濟勉持等一切情狀，量處如
    主文所示之刑，並諭知易科罰金之折算標準。
四、被告竊得之自行車1台，為被告之犯罪所得，惟業已合法發
    還予被害人（見速偵字卷第61頁），依刑法第38條之1 第5 
    項之規定，爰不予宣告沒收，附此敘明。
五、據上論斷，應依刑事訴訟法第449條第1項、第3項、第454條
    第2項，刑法施行法第1條之1第1項，逕以簡易判決處刑如主
    文。
六、如不服本判決，應於判決送達後20日內，向本院提出上訴狀
    ，上訴於本院第二審合議庭（應附繕本）。
本案經檢察官吳怡蒨聲請簡易判決處刑。
中    華    民    國   111    年    5     月    26    日
                  刑事第十四庭    法  官      劉得為
以上正本證明與原本無異。
如不服本判決，應於判決送達後20日內向本院提出上訴狀（應附
繕本）。
                                  書記官      林思妤
中    華    民    國   111    年    5     月    26    日
附錄本案論罪科刑依據之法條：
中華民國刑法第320條
意圖為自己或第三人不法之所有，而竊取他人之動產者，為竊盜
罪，處5年以下有期徒刑、拘役或50萬元以下罰金。
意圖為自己或第三人不法之利益，而竊佔他人之不動產者，依前
項之規定處斷。
前二項之未遂犯罰之。

附件：
臺灣桃園地方檢察署檢察官聲請簡易判決處刑書
                                   111年度速偵字第1041號
　　被　　　告　黃智鈺　男　39歲（民國00年00月00日生）
　　　　　　　　　　　　住○○市○○區○○○路0段00號
　　　　　　　　　　　　國民身分證統一編號：Z000000000號
上列被告因竊盜案件，業經偵查終結，認為宜聲請以簡易判決處
刑，茲將犯罪事實及證據並所犯法條分敘如下：
　　　　犯罪事實
一、黃智鈺前因竊盜等案件，經臺灣新竹地方法院以106年度聲
    字第652號裁定定應執行有期徒刑1年3月確定，於民國107年
    7月17日縮短刑期執行完畢。詎猶不知悔改，於111年3月5日
    晚間6時至111年3月5日晚間8時許，在桃園市新屋區文安路
    橋下，見張國寶所有之自行車放置在該處，竟意圖為自己不法
    之所有，基於竊盜犯意，徒手竊取上開自行車（價值新臺幣
    4萬9,800元），得手後隨隨即離去。
二、案經桃園市政府警察局楊梅分局報告偵辦。
　　　　證據並所犯法條
一、上揭事實，業據被告黃智鈺於警詢時及偵訊中坦承不諱，核
    與證人即被害人張國寶之兄張國彬於警詢時之證述相符，復
    有桃園市政府警察局楊梅分局永安派出所扣押筆錄、扣押物
    品目錄表、扣押物品收據、崇越單車商品訂購單各1份、上
    開自行車照片8張、現場照片、密錄器錄影畫面翻拍照片、
    現場監視器錄影畫面翻拍照片、行車紀錄器錄影畫面翻拍照
    片各1張在卷可稽，綜上，被告犯嫌，應堪認定。
二、核被告所為，係犯刑法第320條第1項竊盜罪嫌。又被告前有
    如前揭犯罪事實欄所載論罪科刑及執行情形，有本署刑案資料查
    註紀錄表1份附卷可稽，其於徒刑執行完畢後，5年以內故意再
    犯本案有期徒刑以上之公共危險罪，為累犯，請依刑法第47
    條第1項規定及司法院大法官釋字第775號解釋意旨加重其刑
    。而被告竊得之上開自行車，已實際合法發還，有贓物認領
    保管單1份在卷可憑，依刑法第38條之1第5項規定，爰不予
    聲請宣告沒收。
三、依刑事訴訟法第451條第1項聲請逕以簡易判決處刑。
　　此　致
臺灣桃園地方法院
中　　華　　民　　國　 111　　年　　3 　　月　　11　　日
                              檢察官  吳怡蒨
本件正本證明與原本無異
中　　華　　民　　國　 111  　年　　4 　　月　　26 　 日
                              書記官  王沛元